【裁判字號】    97,易,1111
【裁判日期】    970502
【裁判案由】    加重竊盜
【裁判全文】
臺灣臺中地方法院刑事判決              97年度易字第1111號
公  訴  人  臺灣臺中地方法院檢察署檢察官
被      告  丙○○
                    國民
上列被告因竊盜案件，經檢察官提起公訴（九十七年度偵字第一
六九二號），本院判決如下：
    主    文
丙○○踰越安全設備竊盜，累犯，處有期徒刑捌月。
    犯罪事實
一、丙○○前(一)於民國九十年間，因違反槍砲彈藥刀械管制條例
    案件，經本院判處有期徒刑一年六月確定；(二)又於九十二年
    間，因違反毒品危害防制條例及槍砲彈藥刀械管制條例案件
    ，經臺灣板橋地方法院分別判處有期徒刑五月、一年二月確
    定，嗣依檢察官聲請定其應執行刑為有期徒刑一年五月確定
    在案；前揭(一)、(二)部分因不合於定應執行刑之要件，而入監
    接續執行，於九十五年三月三日縮短刑期假釋出監，惟於假
    釋期間，因違反保護管束期間應遵守事項，且情節重大，上
    開假釋因而撤銷，入監執行殘刑，甫於九十六年五月五日縮
    刑期滿執行完畢。詎丙○○仍不知悔改，竟意圖為自己不法
    之所有，於九十六年十二月五日上午九時三十分許，翻越臺
    中縣大安鄉海墘村之「大安濱海樂園」（係欽成營造股份有
    限公司【下稱欽成公司】向臺中縣政府所承租後建造）南園
    ，屬於安全設備之鐵製圍籬（起訴書誤載為圍牆）後，進入
    該樂園南園（侵入附連圍繞土地部分未據告訴），再以徒手
    抽取之方式，竊取欽成公司置於該園區電器箱內之電線三條
    （共計一百五十公尺，價值約新臺幣【下同】五千元）得手
    後，旋於同日將所竊得之電線帶返家中，先將電線外之皮料
    剝除後，再分別於同日下午三時三十七分許、晚上六時五十
    分許，將剝除皮料後之電線裸線（長度共計約一百五十公尺
    ，重量合計十四公斤）帶往臺中縣大安鄉○○村○○○路一
    一一號億順行資源回收場變賣得款共計二千二百四十元。嗣
    於翌（六）日上午十一時許，警員許順炎至上開資源回收場
    實施清查，發現丙○○曾經二度販賣電線裸線，乃通知丙○
    ○前往警局說明，丙○○於警方詢問上開電線裸線之來源時
    ，在有偵查犯罪權限之公務員發覺其上開竊盜犯行前，主動
    向坦承有上開竊盜犯行，自首而接受裁判。
二、案經臺中縣警察局大甲分局報告臺灣臺中地方法院檢察署檢
    察官偵查起訴。
    理    由
壹、證據能力：按被告以外之人（包括證人、鑑定人、告訴人、
    被害人及共同被告等）於審判外之陳述雖不符刑事訴訟法第
    一百五十九條之一至之四等四條之規定，而經當事人於審判
    程序同意作為證據，法院審酌該言詞陳述或書面陳述作成時
    之情況，認為適當者，亦得為證據，同法第一百五十九條之
    五第一項定有明文。本件證人甲○○於警詢之陳述，其性質
    固屬傳聞證據，且其未再於法院審理中為陳述，亦查無符合
    同法第一百五十九條之一至之四等前四條之情形，惟被告已
    於審判程序中同意證人甲○○之警詢筆錄具有證據能力，且
    本院審酌上開筆錄作成時，較無人情施壓或干擾，亦無不當
    取供之情形，認為以之作為本案之證據亦屬適當，是證人甲
    ○○於警詢之證言自具有證據能力。
貳、認定犯罪事實所憑之證據及論罪科刑：
一、訊據被告丙○○對於上揭犯罪事實坦承不諱，並經證人即被
    害人欽成公司之經理甲○○於警詢時證述：伊負責管理臺中
    縣大安鄉濱海樂園，該濱海樂園是欽成公司向臺中縣政府交
    通旅遊局觀光課所承租，租期十年，內部硬體設施均為欽成
    公司投資興建，目前尚無營業，日夜間也沒有派人看管，惟
    園區出入處大門均上鎖，禁止人員出入，九十六年十二月六
    日下午三時十分許，警方會同伊前往濱海樂園南園（區）所
    指認電器箱係欽成公司所有之財產，該電器箱係作為配電電
    線供傳輸電力使用，警方所查獲被告竊取濱海樂園南園（區
    ）電器箱之電線，為七心銅線三條，各長約五十公尺，價值
    約五千元左右等語（見臺中縣警察局大甲分局刑案偵查卷宗
    【下稱警卷】證人甲○○調查筆錄）、證人即查獲本件被告
    竊盜犯行之臺中縣警察局大甲分局海墘派出所警員許順炎於
    本院審理時結證稱：本件係伊到資源回收場清查之後，發現
    被告有拿電線去賣而查獲，被告當時有帶伊到被告行竊的現
    場去，被告說是攀爬欄杆就是伊拍照的地方進入濱海樂園南
    園，進去後兩、三公尺就可以看到被告偷電線處之電器箱，
    被告帶伊去查訪當時，只有下面的綠色欄杆，上面的紅色鐵
    網是本件案發後才加裝的等語（見本院卷第三八、三九頁）
    ，均甚明確，並有現場圖、舊貨（資源回收）業（公司）買
    入登記簿影本、證人甲○○領回失竊電線後所出具之贓物認
    領保管單各一份、現場照片及扣案贓證物照片共計三張、證
    人許順炎於案發後拍攝之現場照片四張（以上見警卷、本院
    卷第三二、三三頁）附卷可稽，足認被告之自白與事實相符
    ，堪以採信。從而，本件事證明確，被告上開踰越安全設備
    竊盜犯行堪以認定，應予依法論科。
二、按籬笆本係因防閑而設，自屬安全設備之一種，究與牆垣係
    用土磚作成之性質有間，最高法院著有四十五年臺上字第二
    一○號判例可資參照。被告翻越「大安濱海樂園」南園所設
    置之鐵製圍籬，而進入該樂園南園竊取電線，而該圍籬係以
    橫、直列之鐵條構成，揆諸前揭判例意旨，應屬安全設備，
    而非牆垣。核被告所為，係犯刑法第三百二十一條第一項第
    二款之踰越安全設備竊盜罪。被告前(一)於九十年間，因違反
    槍砲彈藥刀械管制條例案件，經本院判處有期徒刑一年六月
    確定；(二)又於九十二年間，因違反毒品危害防制條例及槍砲
    彈藥刀械管制條例案件，經臺灣板橋地方法院分別判處有期
    徒刑五月、一年二月確定，嗣依檢察官聲請定其應執行刑為
    有期徒刑一年五月確定在案；前揭(一)、(二)部分因不合於定應
    執行刑之要件，而入監接續執行，於九十五年三月三日縮短
    刑期假釋出監，惟於假釋期間，因違反保護管束期間應遵守
    事項，且情節重大，上開假釋因而撤銷，入監執行殘刑，甫
    於九十六年五月五日縮刑期滿執行完畢等情，有臺灣臺中地
    方法院檢察署刑案資料查註紀錄表及臺灣高等法院被告前案
    紀錄表各一份在卷可佐，其於有期徒刑執行完畢後五年內，
    再故意犯本件有期徒刑以上之罪，為累犯，應依刑法第四十
    七條第一項之規定，加重其刑。按刑法第六十二條所謂發覺
    ，固非以有偵查犯罪權之機關或人員確知其人犯罪無誤為必
    要，而於對其發生嫌疑時，即得謂為已發覺；但此項對犯人
    之嫌疑，仍須有確切之根據得為合理之可疑者，始足當之，
    若單純主觀上之懷疑，要不得謂已發生嫌疑（最高法院七十
    二年臺上字第六四一號判例參照），因此所謂「發覺」，並
    不包括單純主觀上之懷疑，而需偵查犯罪職權之公務員，至
    少應已知該犯罪事實之梗概始足當之。經查，證人許順炎於
    犯罪事實欄所載查獲時、地，係因至億順行資源回收場查贓
    時，發現被告曾二度販賣電線裸線予該資源回收場，主觀上
    覺有可疑，乃通知被告到案說明後，被告即坦承有本件竊盜
    犯行等情，有證人許順炎所製作之職務報告附卷可證（見警
    卷），且證人甲○○係於警員查知被告本件犯行後，受警員
    通知始製作警詢筆錄等情，業經其證述在卷（見警卷），是
    在警員許順炎因清查而知悉被告有販賣電線裸線時，客觀上
    既無確切之根據足以判斷被告所販賣者，是否係他人失竊之
    物，而僅係單純之主觀上懷疑，揆諸前揭判例意旨，即不能
    認被告此部分竊盜犯行已被偵查機關發覺，因此被告於為警
    詢問時，主動供出其所變賣之電線裸線係其前往「大安濱海
    樂園」竊取而來，而接受裁判，亦應有自首規定之適用，而
    應依刑法第六十二條前段規定減輕其刑，並先加重後減輕之
    。爰審酌被告正值青壯，不思以己力賺取財物，竊取他人財
    物供己花用，恣意侵害他人財產權，行為殊不足取，惟念其
    犯罪手段尚屬平和，且犯後又坦承犯行，應有認錯悔過之意
    ，態度良好等一切情狀，量處如主文所示之刑，以資懲儆。
據上論斷，應依刑事訴訟法第二百八十四條之一、第二百九十九
條第一項前段，刑法第三百二十一條第一項第二款、第四十七條
第一項、第六十二條前段，判決如主文。
本案經檢察官乙○○到庭執行職務。
中    華    民    國    97    年     5    月    2     日
                  刑事第一庭  法  官  郭妙俐
上正本證明與原本無異。
如不服本判決，應於判決送達後十日內向本院提出上訴狀，上訴
於臺灣高等法院臺中分院（須附繕本）。
上訴書狀如未敘述理由，應於上訴期間屆滿後二十日內補提理由
書於本院。
                              書記官  陳玉芬
中    華    民    國    97    年     5    月    2     日
附錄本案論罪科刑法條
刑法第三百二十條：
意圖為自己或第三人不法之所有，而竊取他人之動產者，為竊盜
罪，處五年以下有期徒刑、拘役或五百元以下罰金。意圖為自己
或第三人不法之利益，而竊佔他人之不動產者，依前項之規定處
斷。
前二項之未遂犯罰之。


司法院資訊處製作；財團法人民間司法改革基金會備份。
